臺灣臺南地方法院刑事判決　
110年度交易字第1035號
聲  請  人  臺灣臺南地方檢察署檢察官
被      告  王志菁


上列被告因過失傷害案件，經檢察官聲請以簡易判決處刑（110
年度調偵字第1767號），本院認不宜以簡易判決處刑，改依通常
程序審理，判決如下：
    主  文
本件公訴不受理。
    理  由
一、本件聲請簡易判決處刑意旨詳如附件聲請簡易判決處刑書所
    載。
二、按告訴乃論之罪，告訴人於第一審辯論終結前，得撤回其告
    訴；告訴乃論之罪，其告訴經撤回者，應諭知不受理之判決
    ，並得不經言詞辯論為之，刑事訴訟法第238條第1項、第30
    3條第3款、第307條分別定有明文。本件告訴人朱耀鴻告訴
    被告王志菁過失傷害案件，公訴人認係觸犯刑法第284條前
    段之過失傷害罪，依同法第287條前段規定，須告訴乃論。
    茲告訴人業於民國110年10月28日具狀撤回告訴，有刑事聲
    請撤回告訴狀附卷可憑，依前開說明，本件爰不經言詞辯論
    ，逕為諭知不受理之判決。
三、依刑事訴訟法第452條、第303條第3款、第307條，判決如主
    文。
中　　華　　民　　國　　110 　年　　11　　月　　4 　　日
                  刑事第七庭  法　官  孫淑玉
以上正本證明與原本無異。
如不服本判決應於收受送達後20日內向本院提出上訴書狀，並應
敘述具體理由。其未敘述上訴理由者，應於上訴期間屆滿後20日
內向本院補提理由書( 均須按他造當事人之人數附繕本) 「切勿
逕送上級法院」。
                              書記官  張仕蕙
中　　華　　民　　國　　110 　年　　11　　月　　4 　　日
附件：
臺灣臺南地方檢察署檢察官聲請簡易判決處刑書
                                   110年度調偵字第1767號
　　被　　　告　王志菁　男　45歲（民國00年00月0日生）
　　　　　　　　　　　　住臺南市○○區○○街00巷00號
　　　　　　　　　　　　國民身分證統一編號：Z000000000號
上列被告因過失傷害案件，業經偵查終結，認為宜以簡易判決處
刑，茲將犯罪事實及證據並所犯法條分敘如下：
　　　　犯罪事實
一、王志菁於民國110年3月6日19時16分許，駕駛車牌號碼000-000
    0號自用小客車，沿臺南市仁德區中清路由北往南方向行駛，行
    經臺南市仁德區中清路與仁義一街口時，本應注意停車時不
    得占用車道，而依當時天候晴、夜間有照明、市區道路柏油路
    面乾燥、無缺陷及障礙物、視距良好等情，並無不能注意之情
    形，竟疏未注意及此而逕將上開車輛停放於路旁占用車道，
    適有朱耀鴻騎乘車牌號碼000-0000號普通重型機車、柯永彬
    騎乘車牌號碼000-0000號普通重型機車，沿臺南市仁德區中
    清路同向行駛，行經上開路口，朱耀鴻亦疏未注意車前狀況
    而撞上為閃避王志菁違規停放車輛之柯永彬，再撞擊王志菁
    之車輛，致朱耀鴻人、車倒地，受有右側肩膀挫傷、右手臂
    挫傷、右膝挫傷擦傷、右側足部挫傷擦傷等傷害。王志菁於
    肇事後，於偵查犯罪機關知悉犯人前，當場向前往處理之員
    警承認其為肇事者，而自首並接受裁判。
二、案經朱耀鴻訴由臺南市政府警察局歸仁分局報告偵辦。
　　　　證據並所犯法條
一、上揭犯罪事實，業據被告王志菁於警詢及偵查中坦承不諱，
    核與證人即告訴人朱耀鴻於警詢及偵查中證述、證人柯永彬
    於警詢中證述事故發生之經過情形相符，並有道路交通事故
    現場圖、道路交通事故調查報告表㈠㈡各1份、事故現場暨車損
    照片17張、台南市立醫院診斷證明書1紙、車輛詳細資料報表
    、證號查詢汽車駕駛人資料各1份等資料在卷可稽。按汽車停
    車時，於顯有妨礙其他人、車通行處所，不得停車，道路交
    通安全規則第112條第1項第9款定有明文，且為一般駕駛人
    所具之交通常識與駕駛經驗及其駕駛時應注意並能注意遵守
    之事項，被告考領有合格之汽車駕駛執照，有被告證號查詢汽
    車駕駛人資料1份附卷可佐，當知悉上揭交通規則，且依當
    時情形，又無不能注意之情事，其竟因疏忽違反該規定肇致
    本案車禍事故。堪認被告就上開事故之發生，顯有違反道路交
    通安全規則第112條第1項第9款規定之過失甚明。又告訴人
    因本案車禍事故受有如犯罪事實欄所載之傷害，已如前述，可
    徵被告駕車違反注意義務之過失行為與告訴人所受之上開傷害
    結果間，確有相當因果關係無疑。是本案事證明確，被告過
    失傷害犯嫌洵堪認定。
二、核被告所為，係犯刑法第284條前段之過失傷害罪嫌。又被
    告於肇事後停留於現場，靜待員警到場接受調查，並主動向
    到場處理之員警坦承其為車禍肇事之人，主動自首接受裁判，
    有臺南市政府警察局歸仁分局交通分隊道路交通事故肇事人
    自首情形紀錄表1紙在卷可參，符合自首要件，請依刑法第62
    條前段之規定減輕其刑。
三、依刑事訴訟法第451條第1項聲請逕以簡易判決處刑。
　　此　致
臺灣臺南地方法院
中　　華　　民　　國　 110　　年　　9 　　月　　22　　日
　　　　　　　　　　　　　　　檢　察　官　李政賢
本件證明與原本無異
中　　華　　民　　國　 110　　年　　9 　　月　　29　　日
                              書  記  官  黃莉媞
附錄所犯法條：
中華民國刑法第284條
因過失傷害人者，處 1 年以下有期徒刑、拘役或 10 萬元以下
罰金；致重傷者，處 3 年以下有期徒刑、拘役或 30 萬元以下
罰金。

附記事項：
本件係依刑事訴訟法簡易程序辦理，法院簡易庭得不傳喚被告、
輔佐人、告訴人、告發人等出庭即以簡易判決處刑；被告、被害
人、告訴人等對告訴乃論案件如已達成民事和解而要撤回告訴或
對非告訴乃論案件認有受傳喚到庭陳述意見之必要時，請即另以
書狀向簡易法庭陳述或請求傳訊。